**Homework 3** Leer archivo csv

```{r}

library(dplyr)
dataset_results <- read.csv("primary_results.csv", header = TRUE,
                         sep = ",",
                         stringsAsFactors = FALSE)
dataset_results
```

1.  **Filtrar todos los votos del estado de Florida**

```{r}
data_1<- dataset_results %>%
  filter(state == "Florida" | state_abbreviation == "Fl") 
data_1
```

2.  **Utilice operadores lógicos (& and \|), según corresponda**

2.1 **Filtrar votos para los candidatos Hillary Clinton o Donald Trump**

```{r}
data_2<- dataset_results %>%
  filter(candidate == "Hillary Cliton" | candidate == "Donald Trump") 

data_2

```


2.2 **Filtrar votos para el partido Demócrata y el condado Shelby**


```{r}
data_2.2<- dataset_results %>%
  filter(party=="Democrat" & county == "Shelby") 

data_2.2
```



2.3  **Filtrar votos para el estado de Alabama y que la cantidad de votos sea mayor a 15000.**


```{r}
data_2.3<- dataset_results %>%
  filter(state == "Alabama" & votes > 15000) 

data_2.3
```
3. **Utilice la función select y arrange para el siguiente filtrado:**
3.1.**Filtrar votos para el estado de Texas y el condado Denton, seleccionando únicamente las columnas party, candidate, votes, luego ordene de forma descendente por la columna votes.**

```{r}
data_3 <- dataset_results %>%
  
filter(state == "Texas" & county == "Denton") %>%
select("party", "candidate", "votes")  %>%
arrange(desc(votes))

data_3

```
4. **Utilice el verbo mutate y arrange para el siguiente filtrado:**
4.1. **Filtrar por el partido Republicano, que el candidato sea Ted Cruz en el estado de Alaska, luego agregue una columna que se llame vote_count que sea la división de votes por fraction_votes (votes/fraction_votes), finalmente ordene de forma descendente por vote_count.**
```{r}
data_4 <- dataset_results %>%
filter(party == "Republican" & state =="Alaska" & candidate =="Ted Cruz") %>%
mutate(vote_count=votes/fraction_votes)  %>%
arrange(desc(vote_count))

data_4


```

