**AURA ANDREA MOREJON SILIEZAR**

**1. Left-joining questions and tags**

Utilice left_joins en este ejercicio para asegurarse de mantener todas las preguntas, incluso aquellas sin un tag correspondiente.

1.1. Relacione questions y question_tags usando las columnas id y question_id, respectivamente.

1.2. Agregue una relación más para la tabla tags.

1.3. Utilice replace_na para cambiar los NA en la columna tag_name a "only-r".

1.4. Por último, almacene el resultado en la variable questions_with_tags.

```{r}
questions <- read.csv("questions.csv", header = TRUE,
                         sep = ",",
                         stringsAsFactors = FALSE)
str(questions)


answers<- read.csv("answers.csv", header = TRUE,
                         sep = ",",
                         stringsAsFactors = FALSE)
str(answers)

tags<- read.csv("tags.csv", header = TRUE,
                         sep = ",",
                         stringsAsFactors = FALSE)
str(tags)


question_tags<- read.csv("question_tags.csv", header = TRUE,
                         sep = ",",
                         stringsAsFactors = FALSE)
str(question_tags)

```

```{r}
library(dplyr)
library(tidyverse)

questions%>%
  left_join(question_tags, by = c("id"="question_id"))


questions%>%
  left_join(question_tags, by = c("id"="question_id"))%>%
  left_join(tags, by = c("tag_id" ="id"))


questions_with_tags <- questions%>%
  left_join(question_tags, by = c("id"="question_id"))%>%
  left_join(tags, by = c("tag_id" ="id"))%>%
  mutate(tag_name=replace_na(tag_name,"only_r"))
questions_with_tags



```

**2. Comparing scores across tags**

Realice un breve análisis, para ello utilice verbos de la familia dplyr como group by, summarize, arrange y averigue el score promedio de las preguntas más frecuentes.

2.1. Utilice questions_with_tags y aplique group_by para la variable tag_name.

2.2. Aplique summarize para obtener el score promedio de cada pregunta y asígnele el nombre mean_score.

2.3. Ordene mean_score en forma descendente.

```{r}
library(dplyr)
questions_with_tags%>%
  group_by(tag_name)%>%
  summarise(mean_score= mean(score))%>%
  arrange(desc(mean_score))

```

**3. Finding gaps between questions and answers** Ahora uniremos questions con answers. Asegúrese de explorar las tablas y sus columnas en la consola antes de comenzar el ejercicio.

3.1. Utilice inner_join para combinar las tablas questions y answers, luego aplique los sufijos "\_question" y "\_answer", respectivamente.

3.2. Agregue una nueva columna utilizando la función mutate. La nueva columna se llamará gap y contendrá la resta de creation_date_answer y creation_date_question. (creation_date_answer - creation_date_question).

```{r}

questions%>%
  inner_join(answers, by = c("id"="question_id"), suffix=c("_question","_answer"))%>%
  mutate(gap=date(creation_date_answer)-date(creation_date_question))


```

**4. Joining question and answer counts**

También podemos determinar cuántas preguntas realmente arrojan respuestas. Si contamos el número de respuestas para cada pregunta, podemos unir los conteos de respuestas con la tabla de preguntas.

4.1. Cuente y ordene la columna question_id en la tabla de answers, luego almacene el resultado en la variable answer_counts.

4.2. Relacione la tabla questions con answer_counts (utilice left_join).

4.3. Reemplace los valores NA en la columna n con ceros.

4.4. Por último almacene el resultado en la variable question_answer_counts

```{r}
answer_counts<- answers%>%
  count(question_id)%>%
  arrange(desc(n))
answer_counts

question_answer_counts <- questions%>%
  left_join(answer_counts,by=c("id"="question_id"))%>%
  mutate(n=replace_na(n,0))
question_answer_counts
```

**5. Joining questions, answers, and tags**
Identifiquemos qué temas de R generan más interés en Stack Overflow.

5.1. Combine question_tags con question_answer_counts usando inner_join.

5.2. Ahora, use otro inner_join para agregar la tabla tags


```{r}
question_tags%>%
  inner_join(question_answer_counts, by=c("question_id"="id"), suffix=c("_question_tags","_question_answer_counts"))%>%
  inner_join(tags,by=c("tag_id"="id"), suffix=c("_question_tags","_tags"))

```

