**AURA ANDREA MOREJON SILIEZAR**

**1. Left-joining questions and tags**

Utilice left_joins en este ejercicio para asegurarse de mantener todas las preguntas, incluso
aquellas sin un tag correspondiente.

1.1. Relacione questions y question_tags usando las columnas id y question_id,
respectivamente.
1.2. Agregue una relación más para la tabla tags.
1.3. Utilice replace_na para cambiar los NA en la columna tag_name a "only-r".
1.4. Por último, almacene el resultado en la variable questions_with_tags.


```{r}
questions <- read.csv("questions.csv", header = TRUE,
                         sep = ",",
                         stringsAsFactors = FALSE)
str(questions)


answers<- read.csv("answers.csv", header = TRUE,
                         sep = ",",
                         stringsAsFactors = FALSE)
str(answers)

tagss<- read.csv("tags.csv", header = TRUE,
                         sep = ",",
                         stringsAsFactors = FALSE)
str(tagss)


question_tags<- read.csv("question_tags.csv", header = TRUE,
                         sep = ",",
                         stringsAsFactors = FALSE)
str(question_tags)

```



```{r}

```

